臺灣臺南地方法院民事裁定　　　九十一年度聲字第一○五六號
　　聲　請　人　甲○○
　　相　對　人　乙○○
右聲請人因與相對人乙○○間請求遷讓房屋事件，聲請推事迴避，本院裁定如左：
    主      文
聲請駁回。
聲請程序費用由聲請人負擔。
    理      由
一、聲請意旨略以：「（一）按座落台南市○○區○○段五六一號及五六二號土地上
    建號九四三號房屋已分別由相對人提出請求遷讓房屋事件經台灣台南地方法院
    9.以年訴字第八００號及台灣高等法院台南分院8.15.所為年度上字第六
    一五號民事判決相對人均敗訴確定。（二）惟相對人明知右情復以同一事實提出
    拆屋還地事件之起訴，相對人所提訴訟標的座落台南市○○區○○段五六一及五
    六二號土地上房屋均為右開判決確定效力所及。原審法官許蕙蘭小姐本已定期日
    宣判，但不知相對人使用什麼方法竟然於7.裁定8.13.日下午二時五十分再
    開言詞辯論，復於8.5.函示：8.13.下午二時五十分之庭期取消，並於8.
    發出民事庭通知，定於9.9.上午１０時分言詞辯論，由牌示得知由審判長王金
    龍先生主辦、審理。但未見承審許蕙蘭出庭，只有書記官張淑珍小姐，一開始拿
    出右項已判決確定效力所及之台南高分院民事判決內容詰訊聲請人，但未見訊問
    相對人委任律師提出物證以實其說。其偏頗非常明顯，尤其聲請人當庭報告已對
    相對人偽造　本案訴訟標的房屋向稅捐機關申報為己有，並納稅很久，近由稅捐
    機關依確定判決通知聲請人納稅並變更房屋所有人為聲請人，聲請人遂向台南地
    方法院檢察署依法提出偽造文書之告訴案號：91發查字第一六九八號（金股）。
    並以本案訴訟全部或一部之裁判以他訴訟之法律關係是否成立為依據及本案訴訟
    中，原告即相對人有犯罪嫌疑之牽涉其裁判，而請求審判長王金龍先生依法停止
    訴訟程序。但王金龍審判長似充耳不聞，依然宣布91.9.23宣判，其偏頗情形昭
    然若揭。本件民事事件，什麼理由更換法官，未見裁定，就臨時冒出審判長王金
    龍先生，使聲請人莫明個人原因復未獲釋明使聲請人感覺有錢請律師打官司就有
　　這種與眾不同差別待遇，今斗依民事訴訟法第三十三條第二項提出緊急聲請法
　　官迴避。」等語。
二、按民事訴訟法第三十三條第一項第二款所謂足認推事（法官）執行職務有偏頗之
    虞之情形，係指推事對於訴訟標的有特別利害關係，或與當事人一造有密切之交
　　誼或怨隙，或基於其他情形客觀上足認其為不公平之審判，若僅憑當事人之主觀
　　臆測，或不滿意推事進行訴訟遲緩，或認推事指揮訴訟欠當，則不得謂有偏頗之
　　虞，最高法院二十九年抗字第五六號及六十九年度抗字第四五七號著有判例可參
　　。且此種迴避原因，依同法第三十四條第二項、第二百八十四條之規定，應提出
　　能即時調查之證據以釋明之。
三、本聲請人聲請本院推事（法官）王金龍迴避，其所舉之原因無非為（一）本院九
    十一年度訴字第八七八號民事事件原由法官許蕙蘭審理，原已定期宣判，嗣又於
    九十一年七月二十七日裁定九十一年八月十三日下午二時五十分之庭期取消，並
    於九十一年八月二十六日發出通知定於九十一年九月九日上午十時三十分言詞辯
    論，並由審判長金龍主辦，郤未見原承審之許蕙蘭法官，亦未見有任何換人之裁
    定；（二）上開九十一年九月九日上午十時三十分之庭訊，審判長一開始即提出
    上開台灣高等法院台南分院八十七年度上字第六一五號確定判決內容詰訊聲請人
    ，但未見訊問相對人即原告委任律師舉證以實其說及（三）聲請人已以相對人涉
    有偽造文書之犯行向台灣台南地方法院檢察署檢察官提出告訴，案號為九十一年
　　度發查字第一六九八號，因而請求審判長依法停止九十一年度訴字第八七八號事
　　件訴訟，但審判長似充耳不聞，顯有偏頗之虞等情。查：
四、聲請人所主張前述（一）之事由：按法官之更換乃本院事務分配之結果，況承審
　　之法官亦已於九十一年九月九日上午庭訊時諭知「本件因法官更替，應更新辯論
　　」，業據本院依職權調取九十一年度訴字第八七八號民事卷宗核閱無訛，有言詞
　　辯論筆錄一紙附於該卷可稽，要與民事訴訟法第二百十一條無違，是以該案承審
　　法官並無何偏頗之虞。
五、聲請人主張前述（二）之事由：次按，關於言詞辯論所定程式之遵守，專以筆錄
    證之。民事訴訟法第二百十八條定有明文，本件承審法官於九十一年九月九日上
    午十時三十分庭期曾當庭訊問兩造：「對於本院依職權所調得本院八十六年度訴
    字第一八００號、台南高分院八十七年上字第六一五號民事卷．．．，兩造有何
    意見」，經原告（即相對人）訴訟代理人答以「無意見」，被告答以「我有去聲
    請印鑑證明」，亦有上開言詞辯論筆錄可參，是以依筆錄之記載，本件承審法官
    並無聲請人所指：「提出上開台灣高等法院台南分院八十七年度上字第六一五號
    確定判決內容詰訊聲請人，但未見訊問相對人即原告委任律師．．．」之情事。
六、聲請人所主張前述（三）之事由：末按訴訟全部或一部之裁判，以他訴訟法律關
    係是否成立為據者，法院得在他訴訟終結前，以裁定停止訴訟程序，又訴訟中有
    犯罪嫌疑牽涉其裁判者，法院得在刑事訴訟終結前，以裁定停止訴訟程序，民事
    訴訟法第一百八十二條第一項及第一百八十三條分別定有明文。故是否裁定停止
    訴訟程序，本為法院裁量之權限，聲請人主張相對人涉有偽造文書之犯行向台灣
    台南地方法院檢察署檢察官提出告訴，案號為九十一年度發查字第一六九八號，
    因而請求審判長依法停止九十一年度訴字第第八七八號事件訴訟等情，縱令承審
    法官未准其所請，亦屬承審法官本於職權之運用，自不能因而謂其顯有偏頗之虞
    。
七、綜上所述，聲請人所舉三項承審法官迴避之事由，均與首揭民事訴訟法第三十三
    條第一項第二款規定之情形不合，亦未提出能即時調查之證據以釋明之，其聲請
    法官迴避，不予准許。
八、依民事訴訟法第九十五條、第七十八條，裁定如主文。
中　　　華　　　民　　　國　　九十一　　年　　　十　　　月　　 十七　　 日
                                        臺灣臺南地方法院民事第四庭
~B審判長法官　 蘇正賢
~B法　　　官　 張季芬
~B法　　　官　 孫玉文
右為正本係照原本作成
如對本裁定抗告須於裁定送達後五日內向本院提出抗告狀，並應繳納抗告費新台幣四
十五元。
中　　　華　　　民　　　國　　九十一　　年　　　十　　　月　　 十七　　 日
~B法院書記官　陳金堂
